Minutes et répertoires du notaire Vincent MAUPEOU, 23 mai 1532 - 1570 (étude VIII)
Archives nationales
- Minutes de Vincent MAUPEOU, 26 janvier 1526 - 1570; MC/ET/VIII/174 - MC/ET/VIII/518
  - Minutes. 1551, janvier - 27 avril, janvier - 27 avril 1551; MC/ET/VIII/211
    - Alloué, métier serviteur., 26 janvier 1551; MC/ET/VIII/211
      Domicile: Paris rue des Poulies.
      Relations: caution de l'intervenant 1
    - Foi et hommage, fief, Oissery (Seine-et-Marne)., 26 janvier 1551; MC/ET/VIII/211
      Nom, qualité: (M.) Thiersault, Pierre.
      Profession: commissaire éxaminateur au châtelet, Paris.
      Nom, qualité: (M.) Alegre D', Gilbert (baron d'alègre, seigneur de blainville)
    - Rente foncière, titre nouvel, maison, Gentilly (Val-de-Marne) rue du Lonpuys., 26 janvier 1551; MC/ET/VIII/211
      Nom, qualité: (personne morale) Mynot (hoirs).
      Relations: héritiers de l'intervenant 2.
      Nom, qualité: (M.) Mynot, Mathurin.
      Domicile: Gentilly (Val-de-Marne).
      Nom, qualité: (Mme ou Mlle) Du Fresnes, Jeanne.
      Domicile: Vitry-sur-Seine (Val-de-Marne).
      Nom, qualité: (M.) Dudet, Pierre.
      Profession: laboureur, Vitry-sur-Seine (Val-de-Marne).
      Domicile: Vitry-sur-Seine (Val-de-Marne)
    - Bail à loyer, terres (5), Courbevoie (Hauts-de-Seine)., 26 janvier 1551; MC/ET/VIII/211
      Nom, qualité: (M.) Haton, Jean.
      Profession: chapelain, Courbevoie (Hauts-de-Seine), Chapelle Saint-Pierre.
      Domicile: Courbevoie (Hauts-de-Seine).
      Nom, qualité: (M.) Coste, Jean (jeune).
      Profession: laboureur (marchand), Courbevoie (Hauts-de-Seine).
      Domicile: Courbevoie (Hauts-de-Seine)
    - Quittance, rupture de temps d'apprentissage., 27 janvier 1551; MC/ET/VIII/211
      Nom, qualité: (M.) Richenteau, Gilbert (bourgeois de Paris).
      Profession: orfèvre (marchand), Paris.
      Nom, qualité: (M.) Brebier, Clément.
      État civil: natif de châteaudun.
      Profession: orfèvre (apprenti), Paris.
      Relations: au service de l'intervenant 1
    - Quittance, dommages et intérêts pour homicide., 28 janvier 1551; MC/ET/VIII/211
      Nom, qualité: (Mme ou Mlle) Leclerc, Jeanne.
      Nom, qualité: (M.) Nicolle, Jacques.
      État civil: décédé par homicide.
      Profession: maçon (compagnon), Paris.
      Nom, qualité: (M.) Du Rocher, Claude.
      Profession: crieur de vieux drapeaux, Paris.
    - Transaction, arrérages de rente foncière., 28 janvier 1551; MC/ET/VIII/211
      Nom, qualité: (Mme ou Mlle) Audebault, Jacquette (dame de la rocheboisseau et de la durandière).
      Relations: veuve de l'intervenant 2, en proces avec l'intervenant 03.
      Nom, qualité: (M.) Souvigny de, Charles (écuyer, seigneur de la rocheboisseau).
      Nom, qualité: (Mme ou Mlle) La Haye de, Charlotte (dame de bournay et de la salle).
      Relations: veuve de l'intervenant 4, crédirentier(e) de l'intervenant 1.
      Nom, qualité: (M.) Thelligny de, François (chevalier).
      Profession: sénéchal de rouergue
      bail; accord
    - Bail à loyer, terre, Saint-Ouen (Val-de-Marne) Fort-à-Faire., 28 janvier 1551; MC/ET/VIII/211
      Nom, qualité: (M.) Nycourt, Jean.
      Profession: laboureur, Saint-Ouen (Seine-Saint-Denis).
      Domicile: Saint-Ouen (Seine-Saint-Denis)
    - Donation, terre maison moulin etang et 100 ecus d'or, Villeneuve-sur-Yonne (Yonne) Villeneuve-le-Roi., 28 janvier 1551; MC/ET/VIII/211
      Nom, qualité: (M.) Spifame, Jacques.
      Profession: eveque, Nevers (Nièvre).
      Domicile: Nevers (Nièvre).
      Nom, qualité: (M.) Spifame, Jean (seigneur de bisseaux).
      Domicile: Mormant (Seine-et-Marne).
      Relations: neveu de l'intervenant 1.
      Nom, qualité: (M.) Le Picard, Jean.
      Nom, qualité: (Mme ou Mlle) Le Coq, Catherine.
      Relations: niece de l'intervenant 1
    - Procuration acte., 28 janvier 1551; MC/ET/VIII/211
      Nom, qualité: (M.) Mignon, Jean.
      État civil: detenu à la conciergerie du palais.
      Profession: tisserand de toile, Montdidier (Somme).
      Domicile: Montdidier (Somme).
      Nom, qualité: (Mme ou Mlle) Morel, Guillemette.
      Nom, qualité: (M.) Mignon, Berthault.
    - Déclaration, éxercice de tutelle., 29 janvier 1551; MC/ET/VIII/211
      Nom, qualité: (M.) Mazon, Antoine (seigneur des tournelles et ecouen).
      Profession: contrôleur des bâtiments du connétable de montmorency, Ecouen (Val-d'Oise).
      Relations: veuf de l'intervenant 2, tuteur de l'intervenant 3.
      Nom, qualité: (Mme ou Mlle) Adenet, Françoise.
      Nom, qualité: (personne morale) Mazon (enfants).
      Relations: enfants de l'intervenant 1, enfants de l'intervenant 2.
      Intervenant 4, en première partie:
      Nom, qualité: (M.) Noel, Bertrand.
      Profession: sergent-à-cheval au châtelet, Paris.
      Domicile: Fere-en-Tardenois (la) (Aisne).
      Relations: 04DUT03
    - Vente, fief (1/4), Epieds (Maine-et-Loire) Vessy., 29 janvier 1551; MC/ET/VIII/211
      Nom, qualité: (M.) Demyer, François.
      Nom, qualité: (M.) Orival D', Raoulland (seigneur d'orival)
    - Aveu et dénombrement, seigneurie, Mievet-Saint-Julien (Indre)., 31 janvier 1551; MC/ET/VIII/211
      Nom, qualité: (M.) La Rochefoucault de, Charles (chevalier, seigneur de barbelieux).
      Nom, qualité: (M.) Aumont D', Pierre (chevalier, baron de châteaudun)
    - Vente, terre, Commeny, théméricourt (Val-d'Oise)., 31 janvier 1551; MC/ET/VIII/211
      Nom, qualité: (M.) Felins de, Jurion (écuyer, seigneur de banthelu).
      Nom, qualité: (Mme ou Mlle) Le Boucher, Anne.
      État civil: veuve remariée.
      Nom, qualité: (M.) Bomont de, Antoine (bourgeois de Paris).
      Profession: drapier (marchand), Paris.
      Nom, qualité: (M.) Guiry de, Gilles (seigneur de guiry-en-vexin).
    - Procuration acte, titre nouvel de terre, Saint-Sauveur-sur-Ecole (Seine-et-Marne)., 1er février 1551; MC/ET/VIII/211
      Nom, qualité: (M.) Passe, Henri.
      Domicile: Perthes (Seine-et-Marne).
      Nom, qualité: (M.) Mercier, Pierre.
      Nom, qualité: (M.) Pognon, Jean
    - Quittance., 1er février 1551; MC/ET/VIII/211
      Nom, qualité: (M.) Marchado, Salvador (gentilhomme portugais).
      État civil: n- portugais.
      Nom, qualité: (Mme ou Mlle) Danal, Louise.
      Domicile: Treport (le) (Seine-Maritime).
      Relations: épouse de l'intervenant 3.
      Nom, qualité: (M.) Monthvon de, Mathieu.
      Profession: marchand, Treport (le) (Seine-Maritime).
      Domicile: Treport (le) (Seine-Maritime)
    - Quittance, acompte sur prix de vente d'héritage., 1er février 1551; MC/ET/VIII/211
      Nom, qualité: (M.) Le Magnan, Guillaume.
      Profession: docteur en mèdecine, Laval-en-Brie (Seine-et-Marne).
      Domicile: Laval-en-Brie (Seine-et-Marne).
      Nom, qualité: (M.) La Fontaine de, François.
      Profession: lieutenant criminel au bailliage, Auxerre (Yonne)
      quittance; acte de vente
    - Contre-lettre, obligation, prix de vente de droits sur seigneurie, Bussy-Saint-Martin (Seine-et-Marne) Rentilly., 1er février 1551; MC/ET/VIII/211
      Nom, qualité: (M.) Chevalier, Jean.
      Nom, qualité: (M.) Bigot, Jean.
      Profession: manouvrier, Torcy (Seine-et-Marne).
      Domicile: Torcy (Seine-et-Marne)
      obligation; acte de vente
    - Vente, droits sur seigneurie, Bussy-Saint-Martin (Seine-et-Marne) Rentilly., 1er février 1551; MC/ET/VIII/211
      Profession: manouvrier, Torcy, 77.
      Domicile: Torcy (Seine-et-Marne).
      Relations: fils de l'intervenant 2, fils de l'intervenant 3.
      Nom, qualité: (M.) Bigot, Denis.
      Nom, qualité: (Mme ou Mlle) Gauffre, Jeanne.
    - Apprentissage, métier doreur et ceinturier sur fer., 1er février 1551; MC/ET/VIII/211
      Nom, qualité: (M.) Thomas, Jean.
      Profession: doreur et ceinturier sur fer (apprenti), Paris.
      Nom, qualité: (Mme ou Mlle) Nemey, Hélène.
      Relations: veuve de l'intervenant 3, mère de l'intervenant 1.
      Nom, qualité: (M.) Thomas, Claude.
      Profession: doreur, Paris.
      Relations: père de l'intervenant 1.
      Nom, qualité: (M.) Rive, Antoine.
      Profession: doreur et ceinturier sur fer, Paris.
      contrat d'apprentissage
    - Vente, vigne, Neuilly (Hauts-de-Seine) Sablons (les)., 3 février 1551; MC/ET/VIII/211
      Nom, qualité: (M.) Couldriset, Claude (bourgeois de Paris).
      Profession: tapissier (marchand), Paris.
      Nom, qualité: (Mme ou Mlle) Amybeufz, Nicole.
      Nom, qualité: (M.) Le Clerc, Etienne (bourgeois de Paris).
      Profession: plombier (marchand), Paris
    - Procuration en blanc, partage de succession., 3 février 1551; MC/ET/VIII/211
      Nom, qualité: (M.) Elly, Mathurin.
      Profession: vicaire perpétuel, Tours (Indre-et-Loire), église Saint-Martin.
      Nom, qualité: (Mme ou Mlle) Fleury, Perrinne.
      Relations: mère de l'intervenant 1
      partage; procuration
    - Vente, terre et vigne, Moigny-sur-Ecole (Essonne) Pres le Manoir des Ruelles., 4 février 1551; MC/ET/VIII/211
      Nom, qualité: (M.) Vidye, Louis.
      Profession: vigneron, Moigny-sur-Ecole (Essonne).
      Domicile: Moigny-sur-Ecole (Essonne).
      Relations: acceptant pour l'intervenant 02.
      Nom, qualité: (Mme ou Mlle) Ryon, Jeanne.
      Nom, qualité: (M.) Denis, Pierre.
    - Indemnité, promesse, cautionnement., 4 février 1551; MC/ET/VIII/211
      Nom, qualité: (M.) Camus, Jean (jeune).
      Profession: notaire secrétaire du roi, Paris.
      Relations: stipulant pour l'intervenant 02.
      Nom, qualité: (M.) Camus, Jean (aine) (seigneur de la roche-les-lyon).
      Profession: notaire secrétaire du roi, Lyon (Rhône).
      Nom, qualité: (M.) Dupuy, Clément.
      Relations: caution de l'intervenant 1.
      Nom, qualité: (M.) Seve, Antoine.
    - Traité d'office, office de notaire secrétaire du roi, Paris., 4 février 1551; MC/ET/VIII/211
      Nom, qualité: (M.) Lormier, Jean.
      Relations: caution de l'intervenant 2.
      Intervenant 4, 3:
      Relations: caution de l'intervenant 2
    - Vente, vigne, Espieds (Maine-et-Loire) Clos de Benacquest., 4 février 1551; MC/ET/VIII/211
      Nom, qualité: (M.) Le Clerc, Jacques (écuyer, seigneur d'epieds).
      Nom, qualité: (M.) Lefevre, Michel (seigneur de bizay).
      Domicile: Epieds (Maine-et-Loire)
    - Procuration acte, prise de possession de bénéfice, Chehéry (Ardennes) Abbaye Saint-Pierre., 4 février 1551; MC/ET/VIII/211
      Nom, qualité: (M.) Benedicty, Antoine.
      Nom, qualité: (M.) Dupont, Antoine.
      Profession: religieux, Chéhéry (Ardennes), Abbaye Saint-Pierre
    - Contre-lettre, obligation, prix de vente de terre et vigne, Moigny-sur-Ecole (Essonne)., 4 février 1551; MC/ET/VIII/211
      Relations: acheteur de l'intervenant 2.
      Domicile: Moigny-sur-Ecole (Essonne)
    - Transaction, annulation d'echange de rentes., 5 février 1551; MC/ET/VIII/211
      Nom, qualité: (M.) Le Tourneur, Louis.
      Profession: docteur regent de la faculte de medecine, Paris.
      échange; accord
    - Indemnité, promesse, cautionnement de bail de curé, Chatenay Eglise Saint-Leu-Saint-Gilles., 5 février 1551; MC/ET/VIII/211
      Nom, qualité: (M.) Dupont, Jean.
      Profession: prêtre, Paris.
      Nom, qualité: (M.) Fontaine, Nicole.
      Profession: curé, Chatenoy (Seine-et-Marne).
      Domicile: Chatenoy (Seine-et-Marne).
      Nom, qualité: (M.) Beguyn, Pierre (bourgeois de Paris).
      bail; indemnité; cautionnement
    - Échange, vigne contre vigne, Paris Faubourg Saint-Germain-des-Pres., 6 février 1551; MC/ET/VIII/211
      Nom, qualité: (M.) Vachot de, Louis (écuyer, seigneur du plessi-pommeraye).
      Profession: président de la chambre des monnaies, Paris.
      Domicile: Creil (Oise).
      Nom, qualité: (M.) Prime, Jean.
      Profession: charron, Paris.
      Domicile: Paris Faubourg Saint-Germain-des-Pres
      échange
    - Vente, ratification, terre et pré, Antony (Hauts-de-Seine)., 7 février 1551; MC/ET/VIII/211
      Nom, qualité: (Mme ou Mlle) Rebut, Michelle.
      Nom, qualité: (M.) Barderan, Marin.
    - Quittance, droit de régale de l'archevèché de rouen., 7 février 1551; MC/ET/VIII/211
      Nom: Chapitre de La Sainte-Chapelle Du Palais.
      Nom, qualité: (M.) Thou de, Nicole.
      Relations: procureur de l'intervenant 3.
      Nom, qualité: (M.) Bourbon de, Charles.
      Profession: cardinal, archeveque, Rouen (Seine-Maritime).
      Relations: successeur de l'intervenant 4.
      Nom, qualité: (M.) Amboise D', Georges.
      Profession: cardinal, archeveque, Rouen (Seine-Maritime)
    - Échange, terre contre terre, Clermont (Puy-de-Dôme)., 8 février 1551; MC/ET/VIII/211
      Nom, qualité: (M.) Le Roy, Jean.
      Nom, qualité: (Mme ou Mlle) Martin, Anne.
      Nom, qualité: (M.) Dulac, Antoine.
      Relations: procureur de l'intervenant 4.
      Nom, qualité: (M.) Chaulvyn, Jean.
      Profession: avocat, Montferrand (Puy-de-Dôme).
      Domicile: Montferrand (Puy-de-Dôme)
    - Procuration acte, régie de biens immeubles., 8 février 1551; MC/ET/VIII/211
      Nom, qualité: (M.) Martin, Louis.
      Nom, qualité: (M.) Chauluyn, Jean.
    - Transport, droits successifs., 9 février 1551; MC/ET/VIII/211
      Nom, qualité: (M.) Huchon, Louis.
      Profession: serrurier, Londres (Angleterre).
      Domicile: Londres (Angleterre).
      Nom, qualité: (M.) Huchon, Guillaume.
      Relations: oncle de l'intervenant 1.
      Nom, qualité: (M.) Huchon, Jean.
      Profession: mercier passementier, Paris.
    - Transaction., 10 février 1551; MC/ET/VIII/211
      Nom: Communaute Des Habitants de Stains.
      Domicile: (Seine-Saint-Denis).
      Nom: Communaute Des Habitants de Pierrefitte-Sur-Seine.
      Domicile: (Seine-Saint-Denis)
    - Procuration acte, vente de coupe de bois, Saint-Pierre-sur-Dives (Calvados)., 10 février 1551; MC/ET/VIII/211
      Nom, qualité: (M.) Bretagne de, Odet.
      Profession: abbé, Saint-Pierre-sur-Dives (Calvados).
      Nom, qualité: (M.) Desprez, Antoine (écuyer, seigneur d'hercule)
      procuration; acte de vente
    - Bail à ferme, renonçiation, ferme agricole, Ferte-Milon (la) (Aisne) Dony., 11 février 1551; MC/ET/VIII/211
      Nom, qualité: (M.) Coquillet, Nicolas.
      Profession: laboureur fermier, Ferte-Milon (la) (Aisne).
      Domicile: Ferte-Milon (la) (Aisne) Dony.
      Relations: tuteur de l'intervenant 3.
      Nom, qualité: (personne morale) Spifame (enfants).
      Relations: enfants de l'intervenant 4.
      Nom, qualité: (M.) Spifame, Gaillard (seigneur de bisseaux).
      Profession: général des monnaies, Paris
      bail; renonciation
    - Indemnité, promesse, cautionnement., 11 février 1551; MC/ET/VIII/211
      Nom, qualité: (M.) Le Meignien, Christophe.
      Profession: laboureur, Ferte-Milon (la) (Aisne).
      Domicile: Ferte-Milon (la) (Aisne) Forfery.
      Relations: 01FER02.
      Nom, qualité: (M.) Le Megnien, Gilles.
      Profession: prieur et receveur d'abbaye, Meaux (Seine-et-Marne), Fontaines-les-Meaux.
      Relations: frère de l'intervenant 1, caution de l'intervenant 1
    - Bail à ferme, ferme agricole, Ferte-Milon (la) (Aisne) Dony., 11 février 1551; MC/ET/VIII/211
      Relations: frère de l'intervenant 2, tuteur de l'intervenant 2.
      Relations: enfants de l'intervenant 3.
      Profession: général des monnaies, Paris.
      Nom, qualité: (M.) Le Megnien, Christophe.
      Domicile: Ferte-Milon (la) (Aisne) Forfery
    - Donation, ratification, rentes., 12 février 1551; MC/ET/VIII/211
      Nom, qualité: (M.) Bretagne de, Jean (duc d'etampes, baron des essarts).
      Relations: oncle de l'intervenant 3.
      Nom, qualité: (M.) Luxembourg de, Charles (vicomte de martigues, seigneur de lautrée).
      Relations: frère de l'intervenant 3.
      Nom, qualité: (Mme ou Mlle) Luxembourg de, Philippe.
      Nom, qualité: (M.) Sallon de, Joachim.
      Profession: medecin de la reine (premier).
      Nom, qualité: (Mme ou Mlle) Machet, Jeanne.
      Relations: épouse de l'intervenant 4, au service de l'intervenant 3
      ratification; donation
    - Procuration acte, constitution de rente., 13 février 1551; MC/ET/VIII/211
      Nom, qualité: (M.) Maresert, Louis.
      Profession: marchand, Vimoutiers (Orne).
      Domicile: Vimoutiers (Orne).
      Nom, qualité: (M.) Maresert, Germain.
      Relations: neveu de l'intervenant 1
      constitution de rente; procuration
    - Contre-lettre, vente de terre, Rentilly (Seine-et-Marne)., 13 février 1551; MC/ET/VIII/211
      Nom, qualité: (M.) Duval, Nicole.
      Nom, qualité: (Mme ou Mlle) Angenost, Catherine.
      Nom, qualité: (M.) Le Maignan, Jean (seigneur de turmelière).
      Domicile: (Maine-et-Loire)
    - Vente, terre, Rentilly (Seine-et-Marne)., 13 février 1551; MC/ET/VIII/211
      Domicile: (Maine-et-Loire).
      Nom, qualité: (M.) Du Val, Nicole.
    - Contre-lettre, vente de maison, terre, Rentilly (Seine-et-Marne)., 13 février 1551; MC/ET/VIII/211
      Profession: valet de chambre du roi
    - Indemnite, promesse, cautionnement., 13 février 1551; MC/ET/VIII/211
      Nom, qualité: (M.) Fumee, Martin (seigneur des roches).
      Profession: maître des requètes de l'hôtel, Paris
    - Vente, maison grange étable et jardin, Rentilly (Seine-et-Marne)., 13 février 1551; MC/ET/VIII/211
    - Vente, vigne, Saint-Cloud (Hauts-de-Seine) Villermyn., 17 février 1551; MC/ET/VIII/211
      Nom, qualité: (M.) Belin, Pierre.
      Profession: pêcheur, Saint-Cloud (Hauts-de-Seine).
      Nom, qualité: (M.) Combraille, Renaud.
    - Succession, partage, deniers., 17 février 1551; MC/ET/VIII/211
      Nom, qualité: (Mme ou Mlle) Jany, Catherine.
      Relations: veuve de l'intervenant 2, exécutrice testamentaire de l'intervenant 2.
      Nom, qualité: (M.) Fallaize, Richard (bourgeois de paris, seigneur de la baillaye).
      Nom, qualité: (M.) Fallaize, Pierre.
      Relations: fils de l'intervenant 2.
      Nom, qualité: (M.) Cardon, Denis.
      Relations: gendre de l'intervenant 2
      partage
    - Succession, compte d'exécution testamentaire., 17 février 1551; MC/ET/VIII/211
      Nom, qualité: (M.) Fallaize, Richard (bourgeois de paris, seigneur de la baillave).
      compte d'exécution testamentaire
    - Apprentissage, métier couturière., 17 février 1551; MC/ET/VIII/211
      Nom, qualité: (Mme ou Mlle) Du Croq, Aliotte.
      Profession: couturière (apprentie), Paris.
      Nom, qualité: (Mme ou Mlle) Du Croq, Jeanne.
      Domicile: Paris rue de la Croix.
      Relations: épouse de l'intervenant 3, tante de l'intervenant 1.
      Nom, qualité: (M.) Merau, Jean.
      Nom, qualité: (Mme ou Mlle) Tachet, Anne.
      Profession: couturière, Paris.
    - Transaction, paiement de rentes., 17 février 1551; MC/ET/VIII/211
      Nom, qualité: (M.) Chauvreux de, Louis.
      Profession: chanoine, Paris, Sainte-Chapelle.
      Nom, qualité: (M.) Fresnoy de, Robert (chevalier, seigneur de neuilly-en-thelle)
    - Procuration, substitution., 17 février 1551; MC/ET/VIII/211
      Nom, qualité: (M.) Cibot, Nicole.
      Profession: chapelain, Paris, Sainte-Chapelle.
      Nom, qualité: (M.) Chanet, Philibert.
      Profession: curé, Soissons (Aisne), Eglise Notre-Dame-des-Cierges.
      Nom, qualité: (M.) Bouzere, Sanson.
      Profession: greffier d'offiçialité, Soissons (Aisne).
      Domicile: Soissons (Aisne)
    - Vente à remere, vigne, Champlan (Essonne) Chassepie., 18 février 1551; MC/ET/VIII/211
      Nom, qualité: (M.) Caillet, Jean.
      Profession: vigneron, Champlan (Essonne).
      Domicile: Champlan (Essonne).
      Nom, qualité: (M.) Le Bloys, Nicole.
    - Succession, partage, vigne, Athis-Mons (Essonne)., 18 février 1551; MC/ET/VIII/211
      Nom, qualité: (M.) Bourgeois, François.
      Nom, qualité: (Mme ou Mlle) Annes, Nicole.
      Nom, qualité: (M.) Bourgeois, Raymond.
    - Rente sur l'hotel de ville, transport., 19 février 1551; MC/ET/VIII/211
      Nom, qualité: (M.) Bourgeois, Martin.
      Relations: héritier de l'intervenant 3.
      Nom, qualité: (M.) Bourgeois, Jacques.
      Relations: frère de l'intervenant 1, frère de l'intervenant 2.
      Relations: beau-frère de l'intervenant 3
    - Procuration revenus., 19 février 1551; MC/ET/VIII/211
      Nom, qualité: (M.) Marchant, Jérome.
      Profession: secrétaire de la reine, greffier de vicomte, Fronsac (Gironde).
      Domicile: Paris Près le Couvent des Bernardins.
      Nom, qualité: (M.) Boysard, Bertrand.
      Domicile: Bordeaux (Gironde)
    - Bail à loyer, boutique, Paris rue de la Juiverie, images-Saint-Pierre-et-Saint-Jacques., 19 février 1551; MC/ET/VIII/211
      Nom, qualité: (M.) Sureneau, Jean (bourgeois de Paris).
      Nom, qualité: (M.) Anceaulme, Pierre.
      Profession: pourpointier (marchand), Paris.
    - Obligation, somme, 195 livres pour reliquat de la recette d'armagnac de 1533., 19 février 1551; MC/ET/VIII/211
      Nom, qualité: (M.) Pons, Guillaume.
      Profession: juge ordinaire d'agenois, Agen (Lot-et-Garonne).
      Relations: fils de l'intervenant 2, héritier de l'intervenant 3.
      Nom, qualité: (M.) Pons, Arnault.
      Relations: père de l'intervenant 3, caution de l'intervenant 3.
      Nom, qualité: (M.) Pons, Antoine.
      Profession: trésorier d'armagnac.
      Nom, qualité: (M.) Chevalier, Galéran.
      Relations: procureur de l'intervenant 5, procureur de l'intervenant 6.
      Nom, qualité: (M.) Antoine de Bourbon Roi de Navarre.
      Relations: époux de l'intervenant 6.
      Intervenant 6, indirect:
      Nom, qualité: (Mme ou Mlle) Jeanne D'Albret Reine de Navarre (princesse).
      Relations: héritier de l'intervenant 7.
      Nom, qualité: (Mme ou Mlle) Marguerite de Valois Reine de Navarre.
      État civil: décédée
    - Bail à rente, ratification, maison en ruine et jardin, Bressuire (Deux-Sèvres)., 19 février 1551; MC/ET/VIII/211
      Nom, qualité: (M.) Oger, Pierre.
      Profession: curé, Bressuire (Deux-Sèvres).
      Nom, qualité: GENDRE Louis.
      Profession: marchand, Bressuire (Deux-Sèvres).
      Domicile: Bressuire (Deux-Sèvres)
      bail; ratification
    - Procuration en blanc, plaidoirie., 20 février 1551; MC/ET/VIII/211
      Nom, qualité: (M.) Lallier, Honoré.
      Profession: etudiant, procureur, Paris, College de Tours
    - Quittance, partie de prix d'adjudication de maison, Cormeilles-en-Parisis (Val-d'Oise)., 21 février 1551; MC/ET/VIII/211
      Nom, qualité: (M.) Pean, Michel (seigneur d'ivry-sur-seine et en partie de gentilly).
      Nom, qualité: (M.) Sebuyer, Pierre.
      Nom, qualité: (M.) Caussien, Tristan.
    - Quittance., 21 février 1551; MC/ET/VIII/211
      Nom, qualité: (M.) Benoist, Michel (bourgeois de Paris).
      Nom, qualité: (M.) Hotman, Charles (bourgeois de Paris).
    - Rente, quittance de rachat., 23 février 1551; MC/ET/VIII/211
      Nom, qualité: (M.) Baron, Pierre.
      Nom, qualité: (M.) Petremol, Antoine.
      Profession: maître ordinaire des comptes, Paris.
      Nom, qualité: (Mme ou Mlle) Ysore, Françoise.
      Nom, qualité: (M.) Bethune de, Antoine (seigneur de mareuil-en-brie et fromentières).
    - Présentation, charge de marguillier clerc, Paris Sainte-Chapelle., 23 février 1551; MC/ET/VIII/211
      Nom, qualité: (M.) Barbachou, Jean.
      Relations: neveu de l'intervenant 2, présenté(e) par l'intervenant 03.
      Nom, qualité: (M.) Barin, Vincent.
      Profession: passeur aux ports (maitre), Paris.
      Domicile: Paris sur les Fosses Saint-Germain-des-Prés.
      Nom, qualité: (M.) Belan, Guillaume.
      Profession: chanoine prebende, Paris, Sainte-Chapelle.
      Relations: 03REC02.
      Nom: Trésoriers de La Sainte-Chapelle.
    - Rente, constitution, maison et terre., 24 février 1551; MC/ET/VIII/211
      Nom, qualité: (M.) Normant, Pierre.
      Profession: laboureur, Lardy (Essonne).
      Domicile: Lardy (Essonne).
      Nom, qualité: (M.) Gaultier, Alisson.
    - Bail à ferme, revenus de curé, Parigny., 24 février 1551; MC/ET/VIII/211
      Profession: curé, Périgny-sur-Yerres (Val-de-Marne).